【裁判字號】    99,監,90
【裁判日期】    990415
【裁判案由】    許可監護人行為
【裁判全文】
臺灣臺中地方法院民事裁定                99年度監字第90號
聲  請  人  乙○○
相  對  人  甲○○
上列當事人間聲請許可監護人行為事件，本院裁定如下：
  主  文
准聲請人處分相對人所有坐落臺中市○○區○○段二八二地號（
權利範圍全部）、同段二七０地號（權利範圍三十三分之一）之
土地，暨同段二四四建號（門牌號碼：台中市○○區○○路1段
173巷28號，權利範圍全部）建物。
聲請程序費用由相對人負擔。
  理  由
一、聲請意旨略以：相對人為聲請人之父。相對人因精神有障礙
    ，生活起居均需他人照顧，經鈞院以九十八年度禁字第四八
    四號民事裁定宣告為受監護宣告之人，併選定聲請人為相對
    人之監護人。茲因相對人目前仍需持續就醫治療，爰聲請准
    聲請人處分相對人所有坐落臺中市○○區○○段二八二地號
    （權利範圍全部）、同段二七０地號（權利範圍三十三分之
    一）之土地，暨同段二四四建號（權利範圍全部）建物等語
    。
二、按監護人對於受監護人之財產，非為受監護人之利益，不得
    使用、代為或同意處分。監護人為下列行為，非經法院許可
    ，不生效力：一、代理受監護人購置或處分不動產。二、代
    理受監護人，就供其居住之建築物或其基地出租、供他人使
    用或終止租賃。監護人不得以受監護人之財產為投資。但購
    買公債、國庫券、中央銀行儲蓄券、金融債券、可轉讓定期
    存單、金融機構承兌匯票或保證商業本票，不在此限，民法
    第一千一百零一條定有明文。
三、經查：聲請人主張相對人為其之父，相對人經本院九十八年
    度禁字第四八四號民事裁定宣告為受監護宣告之人，併選定
    聲請人為相對人之監護人，及相對人名下有坐落臺中市○○
    區○○段二八二地號（權利範圍全部）、同段二七０地號（
    權利範圍三十三分之一）之土地，暨同段二四四建號（門牌
    號碼：台中市○○區○○路1段173巷28號，權利範圍全部）
    建物等事實，有本院九十八年度禁字第四八四號民事裁定、
    土地及建築改良物所有權狀等在卷可稽，並經本院調取九十
    八年度禁字第四八四號民事卷，經核無誤。又聲請人處分相
    對人前揭不動產係為相對人之醫療、照顧需要，及相對人之
    子女亦同意聲請人處分相對人前揭不動產，有證人即相對人
    之子女葉遹誠、葉嘉鈴到庭結證無訛（見本院九十九年三月
    二十四日訊問筆錄），並有臺灣新光商業銀行向上分行函文
    附卷。是相對人目前仍需就醫治療，故將相對人前揭不動產
    處分，支付相對人每月之醫療、生活費用等相關事宜，應屬
    為受監護人之利益。綜上所述，本件聲請核與法無不合，應
    予准許。
四、爰依非訟事件法第二十一條第二項，民事訴訟法第七十八條
    裁定如主文。
中    華    民    國    99    年    4     月    15    日
                   家事法庭     法  官  簡賢坤
正本係照原本作成。
如對本裁定抗告，須於裁定送達後十日之不變期間內，向本院提
出抗告狀。
中    華    民    國    99    年    4     月    15    日
                                書記官  廖日晟

司法院資訊處製作；財團法人民間司法改革基金會備份。
